【裁判字號】    89,訴,912
【裁判日期】    900921
【裁判案由】    偽造文書等
【裁判全文】
臺灣臺南地方法院刑事判決                          八十九年度訴字第九一二號
    公  訴  人  臺灣台南地方法院檢察署檢察官
    被      告  戊○○
右列被告因偽造文書等案件，經檢察官提起公訴（八十九年度偵字第四二八八號、第
六四五０號），本院判決如左：
    主  文
戊○○共同連續行使偽造私文書，足以生損害於公眾及他人，處有期徒刑陸月，如易
科罰金，以參佰元折算壹日。
扣案之行動電話門號卡肆張、國民身分證影本肆張、行動電話服務申請書其上偽造之
「丙○○」、「陳雅君」、「丁○○○」、「鄭良湖」、「鄭林金霞」、「乙○○○
」之署押（均壹式肆聯）共壹拾枚，均沒收。
    事  實
一、戊○○於民國八十九年二月間，在其台南市○○街一九八巷二號住處內，明知真
    實姓名年籍不詳綽號「阿修」之成年男子所交付之丙○○、陳雅君、丁○○○國
    民身分證原本係來路不明之贓物，竟仍受「阿修」之央求而予以寄藏。戊○○並
    與其友人甲○○（俟到案後另行審結）共同基於意圖為自己不法所有之犯意聯絡
    ，並基於概括之犯意，於同年三月間，在戊○○上址住處及台南市○○街一０一
    茶坊等處，先由甲○○分別自戊○○處取得前開丙○○、陳雅君、丁○○○及自
    友人鄭良湖處取得鄭良湖、鄭林金霞（鄭良湖之母親）之國民身分證原本並將之
    影印後，原本交還予戊○○、鄭良湖，另甲○○再自真實姓名年籍不詳綽號「銘
    仔」之成年男子處取得乙○○○之國民身分證影本後，即未經丙○○、陳雅君、
    丁○○○、鄭良湖、鄭林金霞、乙○○○之同意，連續偽造丙○○、陳雅君、丁○○○、鄭良湖、鄭林金霞、乙○○○之行動電話門號申請書，並冒用彼等名義
    分別在行動電話服務申請書上偽造簽名於其上，再持向台灣大哥大股份有限公司
    、遠傳電信股份有限公司、和信電訊股份有限公司（以下簡稱台灣大哥大公司、
    遠傳公司、和信公司）分別以丙○○名義申請行動電話門號000000000
    0號（台灣大哥大公司）、0000000000號（遠傳公司）；以陳雅君名
    義申請行動電話門號0000000000號（遠傳公司）、00000000
    00號（和信公司）；以丁○○○名義申請行動電話門號0000000000
    號、0000000000號（均為遠傳公司）；以鄭良湖名義申請行動電話門
    號0000000000號（台灣大哥大公司）、0000000000號（遠
    傳公司）、0000000000號（遠傳公司）、0000000000號（
    和信公司）；以鄭林金霞名義申請行動電話門號0000000000號（台灣
    大哥大公司）、0000000000號（和信公司）；以乙○○○名義申請行
    動電話門號0000000000號（和信公司），足以生損害於上開電信公司
    對行動電話通信管理之正確性及丙○○、陳雅君、丁○○○、鄭良湖、鄭林金霞
    、乙○○○之權益。上開行動電話門號卡申請後除鄭良湖、鄭林金霞部分係由甲○○自行使用外，其餘以丙○○、陳雅君、丁○○○名義申請部分係交給戊○○
    使用，以乙○○○名義申請部分則交由「銘仔」使用。戊○○、甲○○及「銘仔
    」並各自八十九年三月二十三日起及同年三月二十一日起，利用前揭電信公司除
    區別行動電話之序號及內碼外，尚無從辨識有無正當使用權源之特性，連續以上
    開行動電話門號卡撥打通信，致使上開電信公司陷於錯誤而提供通話服務，而連
    續以此方式詐得免付電話費之財產上不法之利益。迨於八十九年三月廿七日下午
    五時三十分許，甲○○在台南縣永康市農會前為警臨檢查獲，並扣得行動電話門
    號卡四張、丙○○、陳雅君、丁○○○、鄭林金霞之國民身分證影本四張及以丙○○、陳雅君、丁○○○、鄭良湖、鄭林金霞、乙○○○名義申請之行動電話服
    務申請書共十張，始循線查悉上情。
二、案經台南市警察局第一分局報請及臺灣台南地方法院檢察署檢察官就戊○○部分
    自動檢舉偵查起訴。
    理  由
一、右揭事實迭業據戊○○於檢察官偵訊及本院審理中分別坦承明確，核與被害人丙○○於警訊及檢察官偵訊、被害人陳雅君、鄭良湖、鄭林金霞於檢察官偵訊之指
    訴及證人乙○○○於本院審訊時證述之情節相符，復有如事實欄所示之物扣案及
    扣押書一紙在卷可資佐證。被告戊○○雖辯稱：伊只拿到二張門號卡且並未以之
    使用通信云云，惟查，被告甲○○以丙○○、陳雅君、丁○○○名義所申請而來
    之行動電話門號卡均係交給被告戊○○使用乙節，業據共同被告甲○○於檢察官
    偵訊及本院審訊時供陳明確（分別見偵訊卷第一０三頁及本院九十年七月十六日
    訊問筆錄），而該等行動電話門號之通信使用起迄時間，在台灣大哥大公司方面
    ：丙○○名義部分係自八十九年三月二十三日起至同年九月二十日止，積欠之通
    話費用為新台幣（下同）一萬二千三百十八元；在遠傳公司方面：丙○○名義部
    分係自八十九年三月二十三日起至同年八月二十二日止，積欠之通話費用為四十
    二元、陳雅君名義部分係自八十九年三月二十三日起至同年四月三十日止、丁○○○名義部分係分別自八十九年三月二十三日起各至同年六月十三日及四月十三
    日止；在和信公司部分：陳雅君名義部分係自八十九年三月二十三日起至九十年
    六月二十九日止，積欠之通話費用為三千四百九十四元等情，有台灣大哥大公司
    九十年七月十九日九十資警八四三九八號函、遠傳公司九十年八月十四日遠傳九
    十（客發）字第五０九九一號函、和信公司九十年七月二十七日函檢附之資料各
    一份在卷可徵，足見被告戊○○確有使用上開行動電話門號卡通信之事實甚明，
    被告前開所辯，要係避重就輕之詞，不足採信。本件事證明確，被告犯行洵堪認
    定。
二、核被告戊○○所為，係犯刑法第三百四十九條第二項之寄藏贓物罪、第二百十六
    條、第二百十條之行使偽造私文書罪及第三百三十九條第二項之詐欺得利罪。被
    告戊○○就其行使偽造私文書部分與共犯甲○○彼此間有犯意聯絡及行為分擔，
    均為共同正犯。其二人偽造私文書後進而持以行使，偽造之低度行為應為行使之
    高度行為所吸收，均不另論罪。其先後多次行使偽造私文書及詐欺得利之犯行，
    均時間緊接，犯罪構成要件相同，顯係基於概括犯意反覆為之，為連續犯，應依
    刑法第五十六條之規定均以一罪論，並依法加重其刑。被告戊○○就其所犯上開
    三罪間，有方法結果之牽連關係，依刑法第五十五條之規定，應從較重之行使偽
    造私文書罪處斷。爰審酌被告犯罪之動機、目的、手段、所生危害、品行、犯罪
    後態度等一切情狀，量處如主文所示之刑，並諭知易科罰金之折算標準，以示懲
    儆。扣案之行動電話門號卡四張、國民身分證影本四張為共犯甲○○所有供犯罪
    所用之物，應依刑法第三十八條第一項第二款之規定併予宣告沒收，另行動電話
    服務申請書其上偽造之「丙○○」、「陳雅君」、「丁○○○」、「鄭良湖」、
    「鄭林金霞」、「乙○○○」之署押（均一式四聯）共十枚，不問屬於被告與否
    ，併依同法第二百十九條規定宣告沒收。至於扣案之「林永芳」身分證影本一紙
    及以「許偉慶」名義申請之行動電話服務申請書其上之「許偉慶」署名一枚，並
    無積極證據顯示均係共犯甲○○供犯罪所用之物，爰不另為沒收之諭知，附此敘
    明。
三、被告甲○○部分俟到案後另行審結。
據上論斷，應依刑事訴訟法第二百九十九條第一項前段，刑法第二十八條、第五十六
條、第二百十六條、第二百十條、第三百三十九條第二項、第三百四十九條第二項、
、第五十五條、第四十一條第一項前段、第三十八條第一項第二款、第二百十九條，
罰金罰鍰提高標準條例第一條前段、第二條，判決如主文。
本案經檢察官李宗榮到庭執行職務。
中    華    民    國      九十      年      九      月      二十一      日
                                  臺灣臺南地方法院刑事第二庭
                                          法  官  張  瑛  宗
右正本證明與原本無異。
如不服本判決，應於判決送達後十日內向本院提出上訴狀( 應附繕本 )。
                                          書記官  盧  立  勇
中    華    民    國      九十      年      九      月      二十四      日
附錄法條
中華民國刑法第二百一十六條
 (行使偽造變造或登載不實之文書罪)
行使第二百十條至第二百十五條之文書者，依偽造、變造文書或登載不實
事項或使登載不實事項之規定處斷。
中華民國刑法第二百一十條
 (偽造變造私文書罪)
偽造、變造私文書，足以生損害於公眾或他人者，處五年以下有期徒刑。
中華民國刑法第三百三十九條第
 (普通詐欺罪)
意圖為自己或第三人不法之所有，以詐術使人將本人或第三人之物交付者
，處五年以下有期徒刑、拘役或科或併科一千元以下罰金。
以前項方法得財產上不法之利益或使第三人得之者，亦同。
前二項之未遂犯罰之。
中華民國刑法第三百四十九條第二項
搬運、寄藏、故買贓物或為擔保者，處五年以下有期徒刑、拘役或科或併
科一千元以下罰金。


司法院資訊處製作；財團法人民間司法改革基金會備份。
